【裁判字號】    90,交聲,797
【裁判日期】    901121
【裁判案由】    交管條例聲異
【裁判全文】
臺灣板橋地方法院交通事件裁定                      九十年度交聲字第七九七號
    原處分機關  交通部公路局臺北區監理所
    異  議  人
    即受處分人  甲○○
右列異議人即受處分人因違反道路交通管理處罰條例案件，對於交通部公路局臺北區
監理所九十年七月三十一日所為之處分（原處分案號：北監六字第駕裁四０－Ｃ00
000000號），聲明異議，本院裁定如左：
    主  文
異議駁回。
    理  由
一、聲明異議意旨詳如聲明異議狀所載（如附件）。
二、按汽車駕駛人，任意駛出邊線爭道行駛者，處二百元以上六百元以下罰鍰；又汽
    車駕駛人，違反道路交通管理處罰條例第四十五條規定者，除依原條款處罰鍰外
    ，並予記違規點數一點，民國九十年一月十七日修正前之道路交通管理處罰條例
    第四十五條第十二款、第六十三條第一項第一款分別定有明文。
三、查本件異議人即受處分人甲○○，於八十九年五月二日下午五時五分許，駕駛車
    號ＬＰ－六一九號營業小客車，行經臺北縣板橋市○○街路段時，任意駛出路面
    邊線爭道行駛之違規事實，業經舉發警員潘賜良到庭結證屬實。異議人雖具狀並
    到庭辯稱：伊並未接獲該舉發違規單之送達，因而延誤繳納，致遭以最高額之處
    罰，且伊當天沿南門街行駛，因準備在前方館前西路交岔路口右轉，才在路口前
    十五公尺處變換車道到右側慢車道上，伊並無任意駛出邊線爭道行駛云云。然查
    ，本件係當場由警攔停舉發，該違規單亦經異議人當場簽名收執，此有舉發違反
    道路交通管理事件通知單影本乙紙在卷可稽，故異議人辯稱其因不知情，致延誤
    繳納等情，顯不可採。次查，本件違規之臺北縣板橋市○○街路段，係雙向各一
    汽車道，各向車道鄰旁則係以白色實心邊線分隔之慢車道，並非右轉專用道，有
    該路段現場照片可按，復經本院函詢臺北縣警察局板橋分局有關臺北縣板橋市○
    ○街路況結果，覆稱：前開南門街係南北雙向各一汽車道，並於車道邊劃有白色
    實心路邊邊線，本案係甲○○駕駛營業小客車於南門街延路任意駛出邊線爭道行
    駛，而非已到達南門、館前交岔路口欲右轉之狀態；且依據該路況，右轉車依其
    車道右轉即可，無需駛出邊線與他車爭道而行，亦有該分局九十年十月二十四日
    板警行裁字第二七二九０號函在卷可稽，核與舉發警員潘賜良於本院九十年九月
    二十五日調查時證述舉發情節、理由相同，堪認舉發無誤，是異議人上開所辯，
    應不足採。又本件異議人上開違規行為後，道路交通管理處罰條例第四十五條、
    第六十三條雖已於九十年一月十七日修正公布，並經行政院命令定自九十年六月
    一日開始施行，惟異議人本件之違規行為既係於上開規定修正前為之，自仍應適
    用修正前之規定裁罰，附此敘明。從而，原處分機關據以援引上開規定，裁處罰
    鍰新臺幣一千八百元（即銀元六百元），並記違規點數一點，並無不當。本件異
    議為無理由，應予駁回。
四、據上論斷，應依道路交通案件處理辦法第十九條，裁定如主文。
中      華      民      國    九十      年     十一     月    二十一    日
                                      臺灣板橋地方法院交通法庭
                                          法  官  彭  全  曄
右正本證明與原本無異
如不服本裁定應於送達後五日內向本院提出抗告狀
                                          書記官  梁  宜  庭
中      華      民      國    九十      年     十一     月    二十六    日


司法院資訊處製作；財團法人民間司法改革基金會備份。
